---
title: "Get started"
---


```{r setup, include=FALSE}
knitr::opts_chunk$set(echo = T, results = T, include = T, warning = F, message = F)
```

El objetivo de [infoelectoral](https://hmeleiro.github.io/infoelectoral/) es facilitar la descarga y el procesamiento necesario para analizar datos oficiales de resultados electorales del Ministerio de Interior. En la web del ministerio es posible descargarse ficheros a nivel de mesa y municipio. Sin embargo, el formato de los ficheros (texto plano sin delimitar) y la estructura del diseño de registro (la información útil para el análisis de los procesos electorales está dispersa en al menos tres ficheros distintos) hace algo costoso la importación de los datos a cualquier entorno de análisis. 

Para descargar los datos a nivel de municipio se dispone de la función `municipios()` a la cual hay que proporcionar el tipo de elección deseada ("congreso", "municipales" o "europeas", el Ministerio del Interior no dispone de los datos de los procesos electorales autonómicos), el año (YYYY) y el mes (MM) del proceso electoral.
```{r}
library(infoelectoral)
library(dplyr)
df <- municipios(tipo_eleccion = "congreso", anno = "1982", mes = "10")
glimpse(df)
```


Para descargar elecciones a nivel de mesa: 

```{r}
df <- mesas("congreso", "2019", "04")
glimpse(df)
```

La librería [infoelectoral](https://hmeleiro.github.io/infoelectoral/) también dispone de la función `candidatos()`, que permite la descarga datos de candidatos al Senado y al Congreso de los Diputados. En el caso de los candidatos al Senado la función requiere un valor en el argumento `nivel` indicando si se quiere los resultados a nivel de municipio o de mesa, y el data.frame resultante contará con una columna llamada `votos` indicando el número de papeletas que recibidos por cada candidato a la Cámara Alta. 

```{r}
df <- candidatos(tipo_eleccion = "senado", anno = "2019", mes = "11", nivel = "municipio")
glimpse(df)
```

En el caso de los candidatos al Congreso de los Diputados, Parlamento Europeo o ayuntamientos, instituciones elegidas mediante listas cerradas, no es necesario proporcionar un valor para el argumento `nivel` y el objeto resultante no tendrá la columna `votos`. 

```{r}
df <- candidatos("europeas", "2019", "05")
glimpse(df)
```

