---
title: "Get started"
---


```{r setup, include=FALSE}
knitr::opts_chunk$set(echo = T, results = T, include = T, warning = F, message = F)
```

El objetivo de [infoelectoral](https://hmeleiro.github.io/infoelectoral/) es facilitar la descarga y el procesamiento necesario para analizar datos oficiales de resultados electorales del Ministerio de Interior. En la web del ministerio es posible descargarse ficheros a nivel de mesa y municipio. Sin embargo, el formato de los ficheros (texto plano sin delimitar) y la estructura del diseño de registro (la información útil para el análisis de los procesos electorales está dispersa en al menos tres ficheros distintos) hace algo costoso la importación de los datos a cualquier entorno de análisis. 

Para descargar los datos a nivel de municipio se dispone de la función `municipios()` a la cual hay que proporcionar el tipo de elección deseada ("congreso", "municipales" o "europeas", el Ministerio del Interior no dispone de los datos de los procesos electorales autonómicos), el año (YYYY) y el mes (MM) del proceso electoral.
```{r}
library(infoelectoral)
df <- municipios(tipo_eleccion = "congreso", anno = "1979", mes = "03")
str(df)
```


Para descargar elecciones a nivel de mesa: 

```{r}
df <- mesas("congreso", "2019", "04")
str(df)
```

La librería [infoelectoral](https://hmeleiro.github.io/infoelectoral/) también dispone de funciones para descargar datos de candidatos al senado y al Congreso de los Diputados. La función `senado()` permite la descarga de los resultados electorales de cada candidato al Senado.

```{r}
df <- senado(anno = "2019", mes = "11", nivel = "municipio")
str(df)
```

Por último, la función `candidatos()` permite la descarga de la información de los candidatos al Congreso de los Diputados, a los ayuntamientos y al Parlamento Europeo.

```{r}
df <- candidatos("europeas", "2019", "05")
str(df)
```

