---
title: "Using municipios()"
---


```{r setup, include=FALSE}
knitr::opts_chunk$set(echo = T, results = T, include = T, warning = F, message = F)
```

## Cargar las librerías

Instalamos [Infoelectoral](https://hmeleiro.github.io/infoelectoral/) y cargamos el resto de librerías.
```{r}
# devtools::install_github("hmeleiro/elecciones") # <--- Instala la librería elecciones

library(infoelectoral)
# Cargo el resto de librerías
library(sf)
library(dplyr)
library(tidyr)

```

## Descargar los resultados

Me descargo los resultados a nivel de municipio de las elecciones generales de diciembre de 2015.
```{r}

results <- municipios("congreso", "2015", "12") # Descargo los datos

```

## Importar el shapefile
Importo el shapefile de los municipios de España utilizando la librería [mapSpain](https://github.com/rOpenSpain/mapSpain). 

```{r}
library(mapSpain)
shp <- esp_munic.sf %>% select(LAU_CODE)
```


## Recodifico las siglas

Como la mayoría de los partidos tienen marcas distintas a lo largo del territorio, necesitamos recodificarlas para poder agrupar los resultados de los cinco partidos nacionales. Para ello uso el código de acumulación nacional (`code.nacional` en el dataset).

```{r}

# Recodifico las siglas para agrupar las diferentes denominaciones de los cinco partidos nacionales

siglas_r <- results %>% 
  group_by(codigo_partido_nacional) %>% 
  summarise(siglas_r = siglas[1]) %>% 
  filter(siglas_r %in% c("PP", "PSE-EE (PSO", "PODEMOS-AHA",
                         "PODEMOS-COM", "PODEMOS-En", "C's", "EN COMÚ",
                         "IU-UPeC")) %>% 
  mutate(siglas_r = case_when(
    siglas_r %in% c("PODEMOS-COM", "PODEMOS-En", "EN COMÚ", "PODEMOS-AHA") ~ "Podemos",
    siglas_r == "PSE-EE (PSO" ~ "PSOE",
    siglas_r == "C's" ~ "Cs",
    siglas_r == "IU-UPeC" ~ "IU",
    TRUE ~ siglas_r
    
  ))


results <- merge(results, siglas_r, by = "codigo_partido_nacional")

results <- results %>% 
  mutate(
    # Construyo la columna que identifica al municipio (LAU_CODE)
    LAU_CODE = paste0(codigo_provincia, codigo_municipio),
    # Calculo el % sobre censo
    pct = round((votos / censo_ine ) * 100, 2)
    ) %>% 
  # Selecciono las columnas necesarias
  select(codigo_ccaa, LAU_CODE, siglas_r, censo_ine, votos_candidaturas, pct) %>% 
  # Transformo los datos de formato long a wide
  pivot_wider(names_from = "siglas_r", values_from = "pct")


```

## Fusiono los datos con el shapefile

Con la columna `LAU_CODE` fusionamos los datos de resultados con los datos cartográficos de los municipios. Además, acercamos los polígonos de Canarias a la peninsula

```{r}
shp <- merge(shp, results, by = "LAU_CODE")

# Acercamos las Canarias a la peninsula
shp$geometry[shp$codigo_ccaa == "05"] <- shp$geometry[shp$codigo_ccaa == "05"] + c(5, 5)

```

## Visualizamos

Por último, usamos la librería [tmap](https://github.com/mtennekes/tmap) para visualizar los mapas de voto para los cinco partidos. Para poder comparar el resultado a cada partido creamos cinco rampas de color que parten del mismo gris y van hasta el color de cada patido, indicamos que queremos los intervalos fijos para cada uno de los mapas (`style = "fixed"`) y proporcionamos los puntos de corte a nuestro gusto (`breaks`).

```{r fig.align="center", fig.height = 12, fig.width=8}
colores5 <- list(c("#ededed", "#0cb2ff"), # PP
                 c("#ededed", "#E01021"), # PSOE
                 c("#ededed", "#612d62"), # Podemos
                 c("#ededed", "#E85B2D"), # Cs
                 c("#ededed", "#E01021")) # IU


breaks <- c(0,10,30,50,70,100)

library(tmap)
mapa <- tm_shape(shp) + 
  tm_polygons(col = c("PP", "PSOE", "Podemos", "Cs", "IU"), style = "fixed", 
              palette = colores5, breaks = breaks,
              title = "% sobre censo", 
              border.alpha = 0, lwd = 0, legend.show = T, legend.outside = T) +
  tm_layout(between.margin = 5, frame = FALSE,
            title = c("Partido Popular", "PSOE", "Podemos", "Ciudadanos", "Izquierda Unida"),
            title.fontface = "bold") +
  tm_legend(legend.text.size = 1, 
            legend.title.size = 1) +
  tm_facets(sync = TRUE, ncol = 2)
mapa
```

